臺灣苗栗地方法院刑事判決　　　　　　100年度交易字第227號
公　訴　人　臺灣苗栗地方法院檢察署檢察官
被　　　告　徐豐清
輔　佐　人　徐曉緯
即被告之姐
上列被告因過失致死案件，經檢察官提起公訴（100 年度偵字第
4524號），被告於準備程序進行中就被訴事實為有罪之陳述，本
院裁定進行簡式審判程序，判決如下：
    主  文
徐豐清犯過失致人於死罪，處有期徒刑捌月。
    犯罪事實
一、徐豐清於民國100 年7 月22日下午，駕駛車牌號碼4066－B6
    號自用小客車（車主登記為徐豐清之弟徐偉倫），沿苗栗縣
    後龍鎮○○里○○路，由東向西方向行駛，於同日下午5 時
    50分許，行經鄭陳桂枝位於同縣後龍鎮○○路118 之1 號住
    處前轉彎路口處原應注意汽車行車速度，依速限標誌或標線
    之規定；在劃有分向限制線之路段，不得駛入來車之車道內
    ，而依當時天候晴，有日間自然光線，路面乾燥無缺陷，亦
    無障礙物，視距良好等情形，並無不能注意情形，竟疏未注
    意依速限規定行駛，而以高速甩尾方式轉彎，造成其車輛駛
    入中山路後失控，以致未能遵守該路段道路中所設置之雙黃
    實線交通標線之指示，而跨越雙黃實線，衝向對向車道，撞
    擊由莊登州所騎乘之車牌號碼LUR －056 號重型機車，莊登
    州因而人車倒地，身體拋飛至鄭陳桂枝上開住處門前，受有
    頭背部外傷、骨盆及兩小腿多發性骨折（左小腿斷離）等傷
    害，當場因創傷性休克死亡（未及送醫救治），機車亦因反
    彈力道而傾倒在鄭陳桂枝上開住處磚造圍牆西側，中山路由
    西往東方向車道路旁，徐豐清上開車輛則因撞擊力道過大，
    在衝撞鄭陳桂枝上開住處磚造圍牆，造成磚造圍牆2 處破損
    後（鄭陳桂枝磚造圍牆毀損部分未經告訴），再反彈回中山
    路由東向西方向車道內，徐豐清亦因此受有頭部外傷併右側
    硬腦膜下出血、腦出血等傷害，倒臥在莊登州上開機車旁。
    當日與莊登州同行，各自騎乘機車自3 人共同打工處所下班
    ，欲一同返回住宿地點之國立聯合大學學生賴俊達及郭瑋倫
    ，聽聞徐豐清煞車聲響及碰撞聲音後，隨即回頭查看，並立
    即報警求救。
二、案經莊登州之母洪淑藝訴由臺灣苗栗地方法院檢察署檢察官
    偵查起訴。
    理  由
一、本件被告徐豐清經起訴所犯之刑法第276 條第1 項過失致死
    案件，為死刑、無期徒刑、最輕本刑為3 年以上有期徒刑以
    外之罪，亦非屬高等法院管轄之第一審案件，其於準備程序
    進行中，先就被訴事實為有罪之陳述，經法官告知簡式審判
    程序之旨，並聽取其與輔佐人及公訴檢察官之意見後，認無
    不得或不宜改依簡式審判程序進行之處，爰依刑事訴訟法第
    273 條之1 第1 項、第284 條之1 等規定，改依簡式審判程
    序審理；又簡式審判程序之證據調查，依刑事訴訟法第273
    條之2 規定，不受同法第159 條第1 項、第161 條之2 、第
    161 條之3 、第163 條之1 及第164 條至第170 條所規定證
    據能力認定及調查方式之限制；再被告及輔佐人對於卷內之
    各項證據，亦不爭執證據能力，故卷內所列之各項證據，自
    得作為證據，合先敘明。
二、訊據被告於本院審理時，對於上揭犯罪事實，坦承不諱，核
    與告訴人洪淑藝於警詢及偵訊時指訴，證人賴俊達、郭瑋倫
    於警詢及偵訊時證述，證人徐偉倫、鄭陳桂枝於警詢時證述
    情節相符，並有道路交通事故現場圖、調查報告表（一）、
    （二）各1 份及現場暨車損照片30張等在卷可憑。被告於偵
    訊及審理時，雖因腦部傷勢而對案發經過無法為明確之說明
    ，然證人賴俊達及郭瑋倫於警詢及偵訊中，均一致證稱，渠
    等當時係自案發現場附近的立盈工業有限公司打工下班，與
    被害人莊登州分別騎乘3 部機車，沿後龍鎮○○路由西往東
    方向行駛，欲返回位在苗栗市之宿舍，賴俊達為第1 部機車
    ，郭瑋倫為第2 部機車，被害人則是第3 部機車，案發前有
    發現車牌號碼4066－B6號自用小客車在對向車道行駛，該車
    在轉彎處係以甩尾方式很快地過彎，甩尾後就失控，車身不
    穩，因而超越到渠等車道等語，且依道路交通事故現場圖及
    現場照片所示，被告車輛遺留在現場之輪胎痕跡長達63.3公
    尺，該輪胎痕跡自中山路由東向西車道，跨越道路中央雙黃
    實線後，延伸至由西向東車道路旁，證人鄭陳桂枝上開住處
    磚造圍牆破損處，且被害人前開機車因碰撞力道而支離破碎
    ，達到全毀，證人鄭陳桂枝上開磚造圍牆亦因被告車輛碰撞
    而產生兩處巨大破損等情，足見證人賴俊達及郭瑋倫所述與
    事實相符。
三、按駕駛人駕駛汽車，應遵守道路交通標誌、標線、號誌之指
    示，並服從交通指揮人員之指揮；又行車速度，依速限標誌
    或標線之規定，道路交通安全規則第90條、第93條第1 項分
    別訂有明文。再依據道路交通標誌標線號誌設置規則第149
    條第1 項第8 款規定，雙黃實線設於路段中，用以分隔對向
    車道，並雙向禁止超車、跨越或迴轉。本件被告有適當之駕
    照，對於上開交通安全規定，自應有所認識。又依附卷之交
    通事故調查報告表（一）所載，案發現場速限為50公里，當
    時天候為晴天，有日間自然光線，路面乾燥無缺陷，又無障
    礙物，視距良好，核無不能注意之情形。是被告疏未注意依
    速限規定行駛，以高速甩尾方式轉彎，造成其車輛駛入中山
    路後失控，因而跨越道路中央雙黃實線，衝向對向車道，而
    撞擊由被害人所騎乘之機車，造成被害人受傷死亡，足認其
    行車失當行為，顯具過失。
四、又被害人因上開車禍受有頭背部外傷、骨盆及兩小腿多發性
    骨折（左小腿斷離）等傷害，當場因創傷性休克死亡等情，
    亦經臺灣苗栗地方法院檢察署檢察官督同該署檢驗員相驗明
    確，並製有相驗屍體證明書及檢驗報告書（含相驗照片）各
    1 份在卷足憑。因此，被告於上開時、地駕駛車輛肇事導致
    被害人受傷死亡之事實，亦屬明確，洵堪認定。是被告上開
    過失行車肇事行為，與被害人之死亡結果間，具有相當因果
    關係。因此，被告於審理時坦認有行車過失之自白，堪予採
    信。綜上，本件被告過失致死犯行，事證明確，堪以認定，
    應依法論科。
五、核被告所為，係犯刑法第276 條第1 項之過失致死罪。爰審
    酌被告僅因貪圖高速行車之速度感與刺激，罔顧其他用路人
    安全，以致被害人在其高速衝撞下，當場死亡，過失程度不
    輕，且造成被害人遺體殘缺不全，雖路人猶見不忍，況乎其
    至親，告訴人亦因難忍哀痛，不願到庭，並透過家屬來電表
    示無法感受被告之悔意，有本院電話紀錄表2 份在卷可憑，
    再被告雖因本件交通事故亦受有相當之傷害，並已於100 年
    8 月2 日與告訴人達成調解，有東勢鄉調解委員會調解書1
    紙在卷足憑，然其所駕駛之上開車輛汽車強制責任險於100
    年7 月19日期滿時，經保險公司於期前2 次通知，均未能於
    到期前續保，以致告訴人無法依據調解條件第2 點，向原投
    保之保險人新安東京海上產物保險股份有限公司（下稱新安
    東京海上保險公司）申請理賠，有新安東京海上保險公司10
    0 年8 月18日新安東京海上100 字第0537號函在卷可參，惟
    依據上開調解書所載，被告於調解成立當日已支付和解金額
    新臺幣250 萬元，堪認其尚非毫無賠償告訴人之意，又年僅
    25歲等一切情狀，量處如主文所示之刑。公訴檢察官當庭求
    處有期徒刑1 年6 月之刑度，容屬過重，附此敘明。
據上論斷，應依刑事訴訟法第284 條之1 、第273 條之1 第1 項
、第299 條第1 項前段，刑法第276 條第1 項，刑法施行法第1
條之1 ，判決如主文。
本案經檢察官黃智勇到庭執行職務。
中    華    民    國  100     年    10    月    12    日
                  刑事第一庭    法  官  梁晉嘉
以上正本證明與原本無異。
如不服本判決應於收受判決後10日內向本院提出上訴書狀，並應
敘述具體理由。其未敘述上訴理由者，應於上訴期間屆滿後20日
內向本院補提理由書( 均須按他造當事人之人數附繕本) 「切勿
逕送上級法院」。告訴人或被害人如對本判決不服者，應具備理
由請求檢察官上訴，其上訴期間之計算係以檢察官收受判決正本
之日期為準。
                                書記官  楊佳紋
中    華    民    國  100     年    10    月    12    日
附錄本案論罪科刑之法條全文：
中華民國刑法第276條
（過失致死罪）
因過失致人於死者，處 2 年以下有期徒刑、拘役或 2 千元以下
罰金。
從事業務之人，因業務上之過失犯前項之罪者，處 5 年以下有
期徒刑或拘役，得併科 3 千元以下罰金。